【裁判字號】    99,司,23
【裁判日期】    991130
【裁判案由】    選任臨時管理人
【裁判全文】
臺灣彰化地方法院民事裁定  99年度司字第23號
聲  請  人  財政部臺灣省中區國稅局員林稽徵所
法定代理人  林柏民
代  理  人  盧淑婉
上列聲請人聲請選任臨時管理人事件，本院裁定如下：
    主  文
選任劉玟禮（身分證統一編號：Ｚ000000000號，原住彰化縣埔心
鄉○○村○○路○段247巷75號，現居彰化縣永靖鄉光雲村意善
巷82之1號）為邏琳科化有限公司（公司編一編號：00000000號
，設彰化縣埔心鄉○○村○○路128巷20號）之臨時管理人。
聲請程序費用新台幣壹仟元由聲請人負擔。
    理  由
一、按「董事會不為或不能行使職權，致公司有受損害之虞時，
    法院因利害關係人或檢察官之聲請，得選任1人以上之臨時
    管理人，代行董事長及董事會之職權，但不得為不利於公司
    之行為。」、「公司法第208條之1所定選任臨時管理人事件
    ，由利害關係人或檢察官向法院聲請。前項聲請，應以書面
    表明董事會不為或不能行使職權，致公司有受損害之虞之事
    由，並釋明之。第1項事件，法院為裁定前，得徵詢主管機
    關、檢察官或其他利害關係人之意見。第1項事件之裁定，
    應附理由。法院選任臨時管理人時，應囑託主管機關為之登
    記。」，公司法第208條之1第1項、非訟事件法第183條分別
    定有明文。
二、聲請意旨略以：邏琳科化有限公司（下稱邏琳公司）因積欠
    應納稅款新台幣356,262元，業經法務部行政執行署彰化行
    政執行處執行在案，惟因其董事劉瑞棋已於民國99年9月4日
    死亡，再加上該公司目前停業中，爰聲請選任該公司股東劉
    偉鈺為其臨時管理人等語。
三、經查：聲請人主張前揭事實，業據聲請人提出相符之欠稅總
    歸戶查詢情形表、經濟部中部辦公室99年11月9日經中三字
    第09934823700號書函影本、有限公司變更登記事項卡影本
    、董事及股東名單影本、繼承系統表、死亡登記申請書查詢
    、全戶戶籍資料查詢清單等件為證，復經本院徵詢主管機關
    經濟部（中部辦公室）及邏琳公司股東劉偉鈺之意見，再參
    酌劉偉鈺、劉玟禮（同為邏琳公司股東）於99年11月24日共
    同具狀陳稱：「劉偉鈺常年居住在國外，無瑕擔任臨時管理
    人，故請選任劉玟禮為臨時管理人‧‧‧劉玟禮願擔任邏琳
    科化有限公司臨時管理人。」等語，另佐以劉玟禮除身兼邏
    琳公司股東身分外，亦為原董事劉瑞棋之子、其股東劉廖玉
    蘭之子、其股東劉偉鈺之父等情，本院因認選任邏琳公司股
    東劉玟禮為其臨時管理人，代行該公司董事之職權，較為允
    當。
四、爰依非訟事件法第21條第1項前段，裁定如主文所示。
中    華    民    國    99    年    11    月    30    日
                  民事第一庭    法  官  陳正禧
以上正本係照原本作成。
如對本裁定抗告，須於裁定送達後10日內向本院提出抗告狀。
中    華    民    國    99    年    11    月    30    日
                                書記官  莊素美

司法院資訊處製作；財團法人民間司法改革基金會備份。
